【裁判字號】    89,台上,287
【裁判日期】    890120
【裁判案由】    盜匪
【裁判全文】
最高法院刑事判決                                八十九年度台上字第二八七號
    上  訴  人  甲○○  男
右上訴人因盜匪案件，不服台灣高等法院中華民國八十八年九月二十九日第二審更審
判決（八十七年度上更(二)字第四七三號，起訴案號：台灣板橋地方法院檢察署八十五
年度偵字第九六一二號），提起上訴，本院判決如左：
    主  文
上訴駁回。
    理  由
按刑事訴訟法第三百七十七條規定：上訴於第三審法院，非以判決違背法令為理由，
不得為之。是提起第三審上訴，應以原判決違背法令為理由，係屬法定要件，且必須
依據卷內資料為具體之指摘，並足據以辨認原判決已具備違背法令之形式，始屬相當
。本件原判決論處上訴人甲○○未經許可無故持有可發射子彈具有殺傷力之改造手槍
及共同意圖為自己不法所有，以強暴致使不能抗拒而取他人之物罪刑部分，係以上訴
人於警、偵訊中之自白、被害人謝明郎、陳明貴之指訴、上訴人與已定讞之共犯黃耀
源犯罪時使用之口罩二個、改造手槍一支、子彈一發（嗣經拆解鑑定）、彈殼一個及
內政部警政署刑事警察局鑑定上開槍、彈均具有殺傷力之鑑驗通知書及函文影本各一
件等，為所憑之證據。並明其綜合判斷各項證據之調查結果，認定上訴人有本件犯
行及其原係單純持有槍、彈，應依想像競合犯之規定，從一重論以無故持有槍枝罪，
嗣後又另起犯意，持槍與已定讞之黃耀源共同強盜，所犯無故持有槍枝罪與共同強盜
罪應予分論併罰；又以上訴人於本件犯罪之後，復於民國八十五年六月三十日、八十
五年十月初及八十六年一月十八日另犯三件強盜案件；及上訴人另涉贓物、毀損、妨
害公務等罪嫌部分，均與本件無連續犯或牽連犯裁判上一罪之關係，非起訴效力所及
，不得併予論究之心證理由。經核原判決從形式上觀察，尚無認定事實不憑證據或採
證違背法則之情形存在。上訴意旨略稱：(一)上訴人以所持有之改造手槍犯強盜罪，二
罪之間顯有方法結果之牽連關係，原判決予以分論併罰，自有違誤。(二)上訴人所犯其
他三件強盜及贓物、毀損、妨害公務部分，均與本件有連續犯或牽連犯之關係，原審
未併予審判，已有未合；且依刑事訴訟法第七條之規定，上開各罪與本件亦屬相牽連
之案件，未合併由同一法院管轄，顯有違誤等語。惟按無故持有槍、彈罪為繼續犯，
一經持有，犯罪即告成立，其於持有繼續中，另為犯他罪而持用該槍、彈加以實施，
因非自始即意圖以持有槍、彈為犯他罪之方法，自不能論以牽連犯，而應依數罪併罰
之規定處理。原判決依其認定之事實，說明上訴人所犯無故持有槍枝及強盜罪應予分
論併罰，既與上開法理並不相悖，自與適用法則不當之違背法令情形有間。至上訴人
所犯本件罪行，與他案有無連續犯或牽連犯裁判上一罪之關係，原屬事實認定之問題
，上訴意旨就事實審法院關於此部分採證認事職權之行使，全憑己見，任意爭執，難
謂已符合首揭法定上訴第三審之要件。又按刑事訴訟法第七條所列之相牽連案件，依
同法第六條之規定，僅得合併由其中一法院，或得合併由上級法院管轄，並非應為合
併管轄。上訴人所犯與本件無裁判上一罪關係之其他數案件，縱未與本件合併管轄，
亦無違法可言，執為指摘，要非適法之第三審上訴理由。其上訴違背法律上之程式，
應予駁回。
據上論結，應依刑事訴訟法第三百九十五條前段，判決如主文。
中      華      民      國    八十九    年      一      月     二十     日
                              最高法院刑事第四庭
                                  審判長法官  黃  劍  青
                                        法官  劉  敬  一
                                        法官  林  增  福
                                        法官  邵  燕  玲
                                        法官  吳  三  龍
      右正本證明與原本無異
                                              書  記  官
中      華      民      國    八十九    年      一      月    二十八    日
                                                                        Ｂ


司法院資訊處製作；財團法人民間司法改革基金會備份。
